臺灣高等法院交通事件裁定　　　　　　 94年度交抗字第339號
抗　告　人
即受處分人　　　乙○○
　　　　　　　　送達代收人：.
　　　　　　　　39巷10號2.
上列抗告人因違反道路交通管理處罰條例案件，不服臺灣板橋地
方法院，中華民國94年3月31日所為第一審裁定（94年度交聲字
第222號），提起抗告，本院裁定如下：
    主  文
抗告駁回。
    理  由
壹、原裁定以：
一、原處分意旨略以：異議人即受處分人乙○○於民國（下同）
    93年12月1日14時15分許，將其所有車號ＮＷ7－098號重型
    機車停放在臺北市○○○路○段26號人行道設置禁止停車標
    誌處所停車之情形，違反道路交通安全規則第112條第1項第
    4款設有禁止停車標誌、標線之處所不得停車之規定，經臺
    北市停車管理處以北市交停字第1ＡＡ067065號違反道路交
    通管理事件通知單舉發。嗣異議人依法提出申訴，經交通部
    公路總局臺北區監理所板橋監理站於94年2月1日以板監違字
    第裁41－1ＡＡ067065號裁決書裁決，依據道路交通管理處
    罰條例第56條第1項第4款規定，裁處異議人新台幣（下同）
    600元罰鍰。
二、異議意旨略以：異議人在停車前均會確認有無禁止停車之號
    誌，照片中並無設有禁止停車之標誌，且亦無從得知所指摘
    停車之時間、地點為何，爰聲明異議，請求撤銷原處分云云
    。
三、按汽車駕駛人停車時，在設有禁止停車標誌之處所停車者，
    處新臺幣600元以上1,200元以下罰鍰，道路交通管理處罰條
    例第56條第1項第4款定有明文。
四、經查：倘路段已實施機車全面退出騎樓、人行道之停放管制
    路段，騎樓人行道路權回歸人行專用，並於道路沿線設有禁
    止停車標誌牌，騎樓、人行道均禁止停放車輛，機車應停放
    於道路設置機車彎或已規劃之機車停車格內，而本件異議人
    未依上開規定將機車停放在規劃之停車格內，且經臺北市停
    車管理處拍照採證舉發。至於禁止停車標誌牌，主管機關設
    置已依「道路交通標誌標線號誌設置規則」規定：設於起點
    者，箭頭向左；設於終點者，箭頭向右；禁停路段過長者，
    中間得增設一面，箭頭為雙向，此有臺北市停車管理處94年
    1月11日北市停四字第09430045000號函在卷可按。是異議人
    在設有禁止停車標誌之處所停車之違規事實，堪予認定。依
    前所述，設有禁止停車標誌、標線之處所不得停車，是本件
    異議人停放機車之處所，既設有「禁止停放機車」標誌供駕
    駛人遵循辨識，業如前述，而車輛駕駛人本應隨時注意及遵
    守道路交通標誌、標線、號誌，是異議人違規之事實，已甚
    明確，其辯稱：本人在停車前均會確認有無禁止停車之號誌
    ，而當時停車時並無禁止停車標誌或標線云云，即無可採。
    據此，原處分機關援引首揭規定，裁處異議人罰鍰600元，
    並無不當，本件異議為無理由，應予駁回。
貳、經核原裁定上開認事用法，洵無違誤。抗告意旨略以：原裁
    定與原處分所憑為證據之照片並未顯示設有「禁止停車之標
    誌」，亦無從得知違規停車之時間與地點為何，請求撤銷原
    裁定與原處分，另為不罰之處分等語。惟查，本件據採證照
    片顯示，系爭機車確係未依道路交通安全規則第112條第1項
    第4款之規定而於人行道範圍內沒有規劃機車停車格處所停
    放構成違規屬實，為維停車秩序，經執勤人員依抗告人違規
    事實拍照採證舉發，此有台北市停車管理處北市停四字第
    09430045000號函說明清楚在卷可稽，抗告人確有違規停車
    之事實，可以認定，否則不會無端遭取締人員拍照舉發，抗
    告人所辯顯係卸責之詞，委無足採。原審所為駁回聲明異議
    之裁定，認事用法，核無不合，抗告仍執在原審相同陳詞否
    認違規而指摘原裁定，為無理由，應予駁回。
據上論結，應依道路交通案件處理辦法第26條，刑事訴訟法第
412條，裁定如主文。
中　　華　　民　　國　　94　　年　　5 　　月　　23　　日
　　　　　　　　　刑事第十三庭  審判長法　官  劉景星
                                      法  官  李春地
                                      法  官  陳志洋
以上正本證明與原本無異。
不得再抗告。
                                      書記官  王韻雅
中　　華　　民　　國　　94　　年　　5 　　月　　24　　日
